

# HAROLD JULIAN GARCIA CHAPARRO

DESARROLLADOR FRONTEND

# **PERFIL**

Soy un desarrollador frontend web y móvil apasionado por el desarrollo de soluciones tecnológicas realmente útiles y agradables para los usuarios finales.

A nivel profesional tengo gran interés y conocimientos enfocados al desarrollo de aplicaciones web y móviles, enfocados a ofrecer siempre una experiencia agradable y atractiva a los usuarios finales que interactúan con el producto.

Así, los conocimientos técnicos y estructurales que aporta la Ingeniería de Sistemas y Computación, junto con los conocimientos estéticos y experimentales que aporta el Diseño, permiten materializar ideas realmente innovadoras.

# CONTACTO

**Teléfono**: +57 320 279 4866

Correo: hj.garcia652@gmail.com

Github: https://www.github.com/dlorah01

Portafolio: https://losandes.ccnsite.com/dlorah01

Sitio Web: https://www.haroldgarcia.co

# HABILIDADES/CONOCIMIENTOS

# Programación:

HTML SQL CSS Node JS Git Express **Javascript** Gulp lava GraphQL MongoDB NgPrime Redux Sass Typescript Bootstrap RxIS Angular Material Angular Heroku Firebase **SCRUM** Data Structures

## Diseño:

Adobe Illustrator Figma
Adobe Photoshop Design Thinking
Prototyping Mobile-First Approach
Adobe XD Desktop-First Approach
Prototyping

# **EDUCACIÓN**

# UNIVERSIDAD DE LOS ANDES Ingeniero de Sistemas y Computación

Completado: Diciembre 2016 - Graduación: Marzo 2017 Bogotá, Colombia

#### UNIVERSIDAD DE LOS ANDES Diseñador

Completado: Julio 2019 - Graduación: Abril 2020 Bogotá, Colombia

# **EXPERIENCIA LABORAL**

#### **MEDICAL GLOBAL CENTER**

- www.medicalglobalcenter.com -Desarrollador Web/Movil y Diseñador Enero 2016 - Junio 2017

- Desarrollar la nueva versión del sitio web de la empresa, redefinir los contenidos que se utilizarán en el sitio web, entender cómo funciona el sector de la salud y cómo esto afecta a la forma en que se debe mostrar la información.

- Crear componentes web dentro de la web, enfocados a la gestión y entrega de los resultados de los reconocimientos médicos accupacionales de forma virtual.
- Optimizar los contenidos e imágenes de la web, que mejoren los ingresos de la empresa mediante el uso de herramientas SEO y marketing digital.
- Desarrollar un sistema de seguimiento, control y optimización de las operaciones realizadas en las ambulancias a través de la creación de una aplicación móvil, servidor web y API.

## ON THE GARDEN

- www.onthegarden.co -

Desarrollador Web/Movil y Diseñador Julio 2017 - Diciembre 2018

- Desarrollar la página web de la empresa, editar las fotografías e iconos que se utilizarán en la página web, entender cómo funciona el sector de la jardinería y cómo afecta a la forma en que debe mostrarse la información.
- Optimizar los textos e imágenes de algunas vistas de la página web, para que la versión móvil de la misma se visualice correctamente.
- Optimizar los contenidos e imágenes de la página web, que mejoren los ingresos de la empresa mediante el uso de herramientas SEO y de marketing digital.

# **KNOWLEDGE AT PROCESSES AND TRAINING ALLIES**

- www.kapta.biz -

Desarrollador Web/Movil Agosto 2019 - Octubre 2020

- Desarrollar la nueva versión de la web de Automy, teniendo predefinidas todas las vistas que la componen a través de wireframes..
- Reestructurar, dar soporte técnico y crear nuevos componentes en la aplicación web de uso interno de gestión del tiempo de los empleados y programación de citas de formación en sector de la automoción.
- Desarrollar un sistema de visualización de los resultados de las pruebas realizadas en la plataforma Classmarker mediante la creación de una aplicación web, un servidor web y una API.
- Proponer opciones de visualización de elementos gráficos en todos los proyectos y productos de la empresa.

#### **PERSONAL SOFT**

## - www.personalsoft.com -

Analista de Software Octubre 2020 - Junio 2021

- Desarrollar soluciones para el correcto tratamiento de las vulnerabilidades presentes en las diferentes aplicaciones que forman parte del canal Personas en el banco Banistmo.
- Abordar los requerimientos relacionados con la mejora de las diferentes aplicaciones que forman parte del canal Personas en el banco Banistmo.

#### **RABINOVICI & ASSOCIATES**

#### - www.rab2b.com -

Desarollador Frontend Iunio 2021 - Abril 2022

- Desarrollar páginas de aterrizaje responsivas para clientes como Zebra Technologies, Motorola Solutions, Donnelley Financial Solutions, Genesys y Hillrom; utilizando HTML5, CSS3, JavaScript y Gulp.
- Ajustar y actualizar las páginas de aterrizaje previamente creadas, siguiendo al detalle las instrucciones proporcionadas por el cliente.
- Subir las landing pages para que sean visibles en la web a través de la plataforma Eloqua (Oracle), asegurándo su correcta función.
- Proponer cambios y actualizaciones para la renovación de la página de demostraciones de proyectos realizados a clientes, siguiendo las pautas y nueva línea corporativa establecida para la compañía
- Implementar los cambios y actualizaciones propuestos en la página de demostraciones de proyectos realizados para clientes, enfocados a optimizar la experiencia del usuario.

## CAFETO SOFTWARE

#### - www.cafetosoftware.com -

Desarollador Frontend Mayo 2022 - Actualidad

- Migrar la actual aplicación del cliente Demica, desarollada en Angular JS, utilizando Angular 13.
- Desarrollar usando la metodología de componentes, creando librería de componentes gráficos completamente reutilizables en proyectos.
- Desarrollar bajo el enfoque monorepo, desarrollando múltiples proyectos en el mismo repositorio para el cliente.

# TRABAJO PERSONAL

#### **MONITOR ME**

## Sistemas de alertas usando Microsoft Band y OpenMTC

Proyecto de tesís de Ingeniería de Sistemas y Computación Diciembre 2017

- Proyecto centrado en la aproximación al paradigma del Internet de las Cosas (IoT) a través de la tecnología.
- Con el uso de la plataforma OpenMTC, responsable de la comunicación M2M, y utilizando la Microsoft Band 2, un usuario sigue la información biométrica a través de una aplicación móvil hecha en Ionic 2, que son monitoreados y alertados al personal médico en tiempo real

#### COLOR.SOUND() Mirar escuchando

Proyecto de tesís de Diseño Diciembre 2018

- proyecto centrado en el uso de la tecnología disponible y accesible para mejorar la calidad de vida de las personas con discapacidad visual.
- Con el desarrollo de una aplicación móvil, realizada en Ionic 3 para sistemas operativos Android, dirigida a personas con deficiencias visuales como la ceguera, se busca generar un sonido resultante de los colores presentes en su entorno, utilizando sensores comunes en los dispositivos móviles como la cámara, como alternativa para una percepción real de esta señal visual.

# **IDIOMAS**

## **ESPAÑOL**

## Lengua nativa

#### **INGLES**

Lengua avanzada - B2+

# **FRANCES**

Lengua básica - A1

# REFERENCIAS

## KAREM TATIANA GARCIA

Diseñadora y Master en Marketing 311 447 2906

# **JUAN SEBASTIAN VARGAS**

Ingeniero de Sistemas y Computación y Master in Seguridad 304 348 4523

## **JUAN JOSE RODRIGUEZ**

Ingeniero de Sistemas y Computación 313 282 8108

#### **JORGE MARIN**

Ingeniero de Sistemas 321 514 6371

#### **DANIEL VALENZUELA**

Ingeniero Multimedia 301 437 4388